# 关于不形成控股合并中，以发行权益性证券方式取得长期股权投资的，发行费用如何计量？

提问人：surring 时间：2016-04-13 11:45:57
各位老师好： 不形成控股合并的长期股权投资中，以发行权益性证券的方式取得的长期股权投资，为发行权益性证券支付给证券承销机构的手续费、佣金等的与发行权益性证券直接相关的费用，为何是自权益性证券的溢价发行收入中扣除，不足冲减的，冲盈余公积和未分配利润呢？而非将这部分费用计入管理费用（损益）？ 感谢各位老师！

回答人：chenyiwei
要看这些支出是更多地与取得股权投资的交易本身有关，还是与对价支付（股份发行）有关。即，假设在改用现金作为对价支付方式的情况下不会发生的交易费用，就是与权益性证券的发行相关的，应冲减资本溢价；无论对价支付方式是现金还是股份都会发生的交易费用，就是与投资的取得相关的，因为不形成控股合并，所以计入长期股权投资成本。

提问人：2ndf_kai 时间：2017-04-10 22:55:15
请问为什么不形成控股合并的时候，与发行债券/股票无关的手续费等支出就能够计入长投成本，而控股合并中就要计入损益，控制与否的性质为何能够决定手续费的科目归集？谢谢

回答人：chenyiwei
IFRS 3（ 2008 年修订）明确规定企业合并的交易费用不计入合并成本，所以中国准则也就简化处理，规定这类交易费用不计入单户表中的长期股权投资成本（其实IFRS并未明确规定此问题，个人感觉企业会计准则下的这个规定没有区分不同报表层面的差异，并不恰当）。 对非企业合并形成的长投，是参照一般资产初始计量的原则，将与取得资产相关的交易费用计入资产的初始计量金额。